臺灣高雄地方法院交通事件裁定　　　　100年度交聲字第837號
原處分機關　高雄市政府交通局
異　議　人
即受處分人　官伯憲
上列異議人即受處分人因違反道路交通管理處罰條例事件，對於
高雄市政府交通局交通事件裁決中心中華民國100年3月24日所為
之處分（原處分案號：高市交裁字第裁32-B00000000號），聲明
異議，本院裁定如下：
    主  文
異議駁回。
    理  由
一、原處分意旨略以：異議人即受處分人官伯憲於民國100 年1
    月9日凌晨4 時33分，騎乘車牌號碼565-EVC號重型機車（劉
    美泙所有），以危險方式在高雄市○○路段行駛，經高雄市
    政府警察局新興分局依錄影蒐證後，以高市警交字第B00000
    000 號舉發違反道路交通管理事件通知單逕行舉發，經原處
    分機關即高雄市政府交通局依道路交通管理處罰條例第43條
    第1項規定裁處罰鍰新臺幣（下同）1萬2千元，記違規點數
    3點，並應參加道路交通安全講習等語。
二、異議意旨略以：異議人雖於前開時間、騎乘前開重型機車行
    經高雄市○○路段，然行經興中路口時，並未闖紅燈，可由
    蒐證相片中機車煞車燈亮起而明，另在四維路口時，係在黃
    燈時通過，並非闖紅燈。至於行駛於快車道，係因該車道並
    未載明禁止行駛機車，且無證據證明異議人行車速度為時速
    80公里，原處分即認異議人係以危險方式駕駛機器腳踏車，
    顯未查明真相，原依法聲明異議，請求撤銷原處分等語。
三、按汽車駕駛人，駕駛汽車在道路上蛇行，或以其他危險方式
    駕車者，處6千元以上2萬4 千元以下罰鍰，並當場禁止其駕
    駛；汽車駕駛人有第1項第1款、第2 款或前項行為者，並吊
    扣該汽車牌照3 個月；汽車駕駛人違反第1項、第3項規定者
    ，應接受道路交通安全講習；有第43條情形之1 者，各記違
    規點數3點。道路交通管理處罰條例第43條第1項第1款、第4
    項前段、第5項、第63條第1項第3款分別定有明文。經查：
  (一)異議人因騎乘劉美泙所有之前開普通重型機車，於100年1月
    9日凌晨4時33分許，在高雄市○○路段行駛，經員警蒐證後
    ，認異議人有「駕駛人以危險方式在道路上駕駛汽車」之違
    規情事，故逕行掣單舉發，嗣異議人提出申訴，經原處分機
    關函請舉發單位調查結果，仍認異議人確有前開違規行為，
    原處分機關乃依道路交通管理處罰條例第43條第1項、第5項
    、第63條第1項第3款規定，裁處受處分人1萬2千元之罰鍰，
    並應參加道路交通安全講習，另記違規點數3 點等情，有高
    雄市政府警察局高市警交字第B00000000 號舉發違反道路交
    通管理事件通知單、交通違規陳述單、逕行舉發案件汽車所
    有人提供違規駕駛人申報單、高雄市政府警察局新興分局10
    0年3月7日高市警新分交字第1000005974 號函、高雄市政府
    交通局高市交裁字第裁32-B00000000號違反道路交通管理事
    件裁決書各1份附卷可稽，此部分事實堪予認定。
  (二)道路交通管理處罰條例第43條第1項第1款規定：「汽車駕駛
    人，在道路上蛇行，或以其他危險方式駕車者」，並未明文
    列舉何謂「危險方式駕車」。蓋「危險駕駛」非僅限蛇行或
    其他條文明定之違規情形，其行為態樣層出不窮，法律條文
    實不可能一一列舉，故以概括規定立法之方式，由舉發人員
    因應當時情形認定之。因此於判斷行為人究竟是否以危險方
    式駕車時，自應本於上開立法之精神，以行為人駕車之整體
    過程觀察，認有無高度陷其他用路人或自身於危險之情形為
    斷。
  (三)100年1月9日正值冬天，凌晨4時30分許，當時天色仍屬昏暗
    ，有蒐證錄影帶所翻拍照片上之照片在卷可憑（參本院卷第
    4 頁），而異議人於上開時間在高雄市○○路段行車之過程
    ，全程未開燈，並且在各快車道間，任意變換車道行駛，行
    車速度在警方蒐證人員將所駕駛之自小客車加速至時速八、
    九十公里之情況下仍無法追上，沿路路口遇有紅燈不是逕行
    闖越，就是稍微減速即驟然通過等情，業據證人即本件舉發
    警務員薛又仁於本院證稱：100年1月9日凌晨0點到6 點伊與
    一位警員執行防治危險駕車蒐證，約在4 點32分許，伊巡邏
    至中山民生路口，突然在伊所駕駛之蒐證車旁邊發現異議人
    駕駛565-EVC 重型機車，由中山路北往南，從蒐證車的左側
    高速飆過，該路段快車道有三線，警車是在中間的快車道速
    度大概五、六十，異議人是從最內線的快車道呼嘯而過，沒
    有開大燈所以尾燈不會亮，行為非常囂張，從左側超車後，
    馬上切到蒐證車前方，伊就開啟攝影機跟監蒐證，因為異議
    人速度太快，蒐證車加速到八、九十公里還是沒有辦法追上
    ，後來在中山興中路口異議人稍微減速，蒐證車才跟的比較
    近，在此之前他已經闖越中山四維路口的紅燈，中山興中路
    口的紅燈他雖然停ㄧ下，但是還是闖，而且是直接左轉，伊
    與警員開車繼續追，追到三多商圈的時候就追丟了，因為巷
    子比較小，車子不好追等語明確（參本院卷第26頁），核與
    蒐證錄影所翻拍之照片顯示情況相符（參本院卷第4 頁），
    此部分之事實堪以認定。則在異議人未開啟車燈行駛，又係
    天色昏暗之情況下，異議人之機車，不易引起其他共同用路
    人之注意，稍有不慎即有可能使其他用路人因未注意到，而
    與之發生車禍或因閃避不及而有其他危險。況異議人又係以
    高速在各車道上任意變換車道行駛，其行駛態樣與正常機車
    差異甚巨，其他用路人注意到後，至能為相關反應之時間更
    為短暫，所產生之危險益形擴大。加以異議人行經路口時，
    無視紅綠燈號之管制，實已對於道路交通安全產生實質危害
    ，其以危險方式駕車之違規事實實屬明確。
  (四)至異議人辯稱當時天以快亮，所以未開車燈等語，然臺灣地
    區冬天凌晨4 時許之天色仍屬昏暗，乃眾所週知之事，異議
    人此部分所辯，實屬無稽，自難採信。再其辯稱並無證據可
    證其速度為80公里等語，惟異議人之車速超過80公里以上，
    業經證人薛又仁明確證述如前，而證人薛又仁身為執勤警員
    ，與異議人互不相識，更無任何仇隙，衡情當無甘冒偽證罪
    責而於本院虛構情節，故為不利受處分人之不實證述之理，
    其上開證詞，自得為異議人行車速度之證據。另異議人於本
    院調查中，請求勘驗錄影帶以明其是否闖越紅燈，因本件縱
    異議人未闖越紅燈，其駕駛行為，亦於夜間未開車燈高速行
    駛，並且任意變換車道所為，亦足對其他用路人產生實質危
    險而構成危險方式駕駛，故是否闖越紅燈並非居於決定本件
    是否違規之地位，因認並無勘驗錄影之必要，附此敘明。
四、綜上所述，異議人於前揭時、地騎乘前開重型機車在道路上
    以危險方式駕駛之交通違規情事既可認定，原舉發單位依照
    前述規定，對受處分人以駕駛人之身分掣單舉發，難認有何
    違誤之處，是原處分機關依道路交通管理處罰條例第43條第
    1項第1款、第4項前段、第5項、第63條第1項第3款規定以及
    違反道路交通管理事件統一裁罰基準表之相關內容，裁處受
    處分人罰鍰1萬2千，記違規點數3 點，並應參加道路交通安
    全講習等語，於法並無不合。故本件異議並無理由，應予駁
    回。至吊扣機車牌照部分，因異議人並非前開機車所有人，
    自非受該處分之適格當事人，原處分未就此部分裁處，並無
    違誤，併此敘明。
五、據上論斷，應依道路交通事件處理法第18條，裁定如主文。
中    華    民    國   100    年    5     月    12    日
                  交通法庭  法  官    林揚奇
以上正本證明與原本無異。
如不服本裁定，應於收受送達後5 日內向本院提出抗告狀。
中    華    民    國   100    年    5     月    12    日
                            書記官    何明昌